臺灣臺北地方法院民事裁定
                                   111年度司繼字第2033號
聲  請  人  臺北市政府社會局

法定代理人  周榆修  


關  係  人  財政部國有財產署北區分署

法定代理人  郭曉蓉  
上列聲請人聲請選任被繼承人賈瑞湧之遺產管理人事件，本院裁
定如下：
    主  文
選任財政部國有財產署北區分署為被繼承人賈瑞湧（男、民國00
年0月0日生、身分證統一編號：Z000000000號、生前最後住所：
臺北市○○區○○路0段000巷0弄00號2樓、民國106年12月28日死亡
）之遺產管理人。
准對被繼承人賈瑞湧之繼承人為承認繼承之公示催告。
被繼承人賈瑞湧之大陸地區以外之繼承人，應自前項公示催告公
告於司法院網站之日起，1年內承認繼承；大陸地區之繼承人，
應自賈瑞湧死亡之日起3年內以書面向本院為繼承之表示。上述
期限屆滿，無繼承人承認繼承時，被繼承人賈瑞湧之遺產，於清
償債權，並交付遺贈物後，如有剩餘即歸屬國庫。
聲請程序費用由被繼承人賈瑞湧之遺產負擔。
    理  由
一、按繼承開始時，繼承人有無不明，而無親屬會議或親屬會議
    未於一個月內選定遺產管理人者，利害關係人得聲請法院選
    任遺產管理人，定六個月以上之期限，公告繼承人，命其於
    期限內承認繼承，民法第1177條、第1178條第1項、第2項規
    定甚明。
二、本件聲請意旨略以：被繼承人賈瑞湧於民國106年12月28日
    死亡，為聲請人臺北市政府社會局列冊服務個案，其遺產、
    遺物目前由聲請人臺北市政府社會局暫為保管。因被繼承人
    無相關扶養義務人設籍資料，無法召開親屬會議選定遺產管
    理人，為處理其所留遺產，爰聲請選任被繼承人之遺產管理
    人等語。
三、查聲請人等之主張，業據提出除戶謄本、遺產清冊、臺北市
    中山區戶政事務所函、繼承系統表等件為證，堪信聲請人以
    利害關係人身分選任被繼承人之遺產管理人，與首揭規定並
    無不符。又被繼承人並非國軍退除役官兵輔導委員會列管之
    榮民，此有該會107年6月1日輔統字第1070045277號函在卷
    可稽。本院考量被繼承人無法定繼承人，且遺有存款及現金
    若干，為避免該遺產因無人管理，致影響公益，故斟酌遺產
    管理人之職務，依民法第1179條之規定，其程序相當複雜，
    任務頗為繁重，為期程序之公正、公信起見，爰選任財政部
    國有財產署北區分署為被繼承人賈瑞湧之遺產管理人，並限
    期命繼承人為承認繼承之公示催告。
四、爰裁定如主文。
五、如不服本裁定，須於裁定送達後10日內，以書狀向本院提出
    抗告狀，並繳納抗告費新臺幣1,000元。
中　　華　　民　　國　　111 　年　　8 　　月　　30　　日
                家事法庭  司法事務官 林嘉怡

附註：本院於本裁定送達聲請人之日起20日內，依法將裁定公告
      於司法院網站，聲請人可自行至司法院網站查詢。